臺灣臺北地方法院民事判決　 　九十年度小上字第六號
　　上　訴　人　丁○○
　　訴訟代理人　戊○○
　　被上訴人　　花蓮區中小企業股份有限公司
　　法定代理人　乙○○
　　訴訟代理人　甲○○
　　　　　　　　丙○○
右當事人間請求給付租金事件，上訴人對於中華民國八十九十年十月三十日本院台北
簡易庭八十九年度北小字第一一三六號第一審小額民事判決提起上訴，本院判決如左
：
    主    文
上訴駁回。
第二審訴訟費用新台幣壹仟零伍元由上訴人負擔。
    事    實
甲、上訴人方面：
一、聲明：
 （一）原判決廢棄。
 （二）被上訴人在第一審之訴駁回。
二、陳述：原審有判決未載理由及判決違背法令之事由如下：
 （一）原審判決未將得心證之理由記明於判決，自有理由不備之違法。原判決對於
       上訴人主張被上訴人明知其職員（即黃文琦）非法盜刻印章，冒用上訴人之
       名盜領系爭支票使用之事實，其判斷之依據及取捨之原因為何，均未記載，
       屬判決不備理由之違法。
 （二）系爭支票並非上訴人所親自領取，而係遭被上訴人之職員（即黃文琦）所盜
       領而遭其盜用，原審竟違反財政部支票存款戶處理辦法第四條之規定，認定
       系爭支票為上訴人所簽發，顯然違反「經驗與論理法則」及「證據法則」，
       自屬判決違背法令。
乙、被上訴人方面：
一、聲明：上訴駁回。訴訟費用由上訴人負擔。
二、陳述：
  （一）原審判決並無理由不備之情事，上訴人提起本件上訴顯不合法。
  （二）上訴人以原審判決違反財政部支票存款戶處理辦法第四條之規定，認原審判
        決有違背法令之情事，顯係對於上開規定有所誤會，其提起本件上訴，自非
        有據。
    理    由
一、本件被上訴人於原審起訴請求上訴人給付票款新台幣（下同）三萬三千元，及自
    原審判決附表所示各利息起算日起至清償日止之法定遲延利息，核其訴訟標的金
    額在十萬元以下，依民事訴訟法第四百三十六條之八第一項規定，應適用小額訴
    訟程序，合先敘明。
二、按對於小額程序之第一審裁判上訴，非以其違背法令為理由，不得為之；其上訴
    狀內應記載上訴理由，表明原判決所違背之法令及其具體內容，或依訴訟資料可
    認為原判決有違背法令之具體事實，民事訴訟法第四百三十六條之二十四、第四
    百三十六條之二十五定有明文。又依據同法第四百三十六條之三十二第二項規定
    ，於小額事件之上訴程序並不準用同法第四百六十九條第六款規定以觀，對於小
    額程序第一審裁判，並不得以第一審判決有「判決不備理由」之違法情形為上訴
    理由。
三、被上訴人於原審起訴主張：伊持有由訴外人承豐恩股份有限公司交付，由上訴人
    所簽發之支票五紙，詎向付款人為付款之提示，未獲付款，為此，請求發票人即
    上訴人給付票款等語。上訴人則以：系爭票據係由被上訴人之分行經理黃文琦與
    不肖商人勾結偽造，伊並未為發票行為等語置辯。經查：（一）原審以：上訴人
    自認伊於八十八年六月二十九日親自申請之系爭支票存款往來，並於同年七月七
    日開立支票存款戶，填寫印鑑卡等事宜，且對於伊與訴外人承豐恩股份有限公司
    簽訂咖啡機委託經營合約機、訂購單及發票上之簽名均不爭執，又被上訴人之支
    票存款規定當事人應於約定書及授權書等資料上簽名始能確認核准等情，因此，
    原審認定被上訴人為善意取得系爭票據之權利人。足見原審判決係以上訴人自認
    之事實為判決之基礎，認定被上訴人為善意持票人，並非以財政部支票存款戶處
    理辦法第四條之規定為其判斷之依據，自無加以調查之必要，上訴人謂原審判決
    未適用上開辦法而有不適用法規之違法，顯乏依據。（二）上訴人另主張原審判
    決有「判決不備理由」之違法，提起本件上訴，揆諸首開說明，判決不備理由，
    並非小額訴訟程序得提起上訴之理由，是上訴人以原審判決未載明不採信其主張
    之因，顯未備理由云云而提起上訴，並非可採。
四、綜上所述，原審判決為上訴人敗訴之判決，並依職權為假執行之宣告，經核於法
    並無不符。本件上訴論旨求予廢棄改判，依其上訴意旨，足認其上訴為無理由。
五、本件訴訟費用額，依後附計算書確定如主文所示金額。
據上論結，本件上訴無理由，依民事訴訟法第四百三十六條之三十二第二項、第四百
四十九條第一項、第九十五條、第七十八條、第四百三十六條之三十二第一項、第四
百三十六條之十九，判決如主文。
中　　　華　　　民　　　國　　九十一　　年　　十一　　月　　二十二　　日
　　　　　　　　　　　　　　　　民事第二庭審判長法　　官　丁蓓蓓
　　　　　　　　　　　　　　　　　　　　　　　　法　　官　黃雯惠
　　　　　　　　　　　　　　　　　　　　　　　　法　　官　洪純莉
右為正本係照原本作成。
本判決不得上訴。
計算書
項          目              金額（新台幣）            備註
第二審裁判費                四九五元
第二審送達郵費              五一０元
合計                      一００五元
中　　　華　　　民　　　國　 　九十一　　年　　十一　　月　　二十二　　日
                                               法院書記官　黃慧怡
